【裁判字號】    90,易,243
【裁判日期】    900206
【裁判案由】    賭博
【裁判全文】
臺灣高雄地方法院刑事判決                            九十年度易字第二四三號
    公  訴  人  臺灣高雄地方法院檢察署檢察官
    被      告  甲○○
右列被告因賭博案件，經檢察官提起公訴（八十九年度偵字第二四六○七號），本院
判決如左：
    主  文
甲○○意圖營利，供給賭博場所，處有期徒刑貳月，如易科罰金，以佰元折算壹日
。扣案樸克牌肆拾玖付沒收。
    事  實
一、甲○○意圖營利，自民國八十九年十月三十一日下午四、五時起，即提供其住處
    高雄市○○區○○街八號三樓為賭博場所，供其友人郭永富、梁峻源、徐興建、
    王志強等人在該處，以樸克牌為賭具，以俗稱「十三張」之賭博方式賭博財物。
    約每一小時換一副牌，每一副牌由賭客四人各支付甲○○頭錢新台幣（以下同）
    五十元，共二百元以營利。前後共抽得頭錢一千元。嗣於同日二十時五十分許，
    在該處為警當場查獲，並扣得賭具樸克牌四十九副、賭資一千六百元。
二、案經高雄市政府警察局鹽埕分局移送台灣高雄地方法院檢察署檢察官偵查起訴。
    理  由
一、訊據被告甲○○於警訊及偵查中雖否認有抽頭之行為，辯稱：伊並未抽頭，係因
    賭博所用之樸克牌係伊提供，且須清潔費及購買飲料等費用，故每一副牌向賭客
    收取二百元云云。惟查（一）、當日參與賭博之郭永富、梁峻源、徐興建、王志
    強等人於警訊中亦均陳稱彼等雖有賭博，然被告並無抽頭行為云云。然郭永富、
    梁峻源於偵查中均已証稱被告每副牌確有收取二百元之清潔費等語明確。被告每
    副牌向賭客收取二百元之事實應可認定。（二）、被告甲○○於本院審理中業已
    供承本件供給賭博場所抽頭犯行不諱，且如係單純提供住處予友人賭博娛樂，依
    社會常情，焉有向朋友收取清潔費或飲料費之理。況被告於審理中供稱其約每小
    時收取二百元，前後約五小時已收得一千元等語，此亦足証其所得已遠超過平常
    購買飲料之費用。被告固可能於賭客賭博過程或賭博完畢後，負責場地之清潔或
    提供茶水等飲料，然此僅係供給賭博場所抽頭之人附帶之服務，對其抽頭營利之
    本質並無影響。故被告所抽得之頭錢應可認係供給賭博場所所營之利，其上揭所
    辯顯非可採。此外扣案之賭具樸克牌達四十九副，數目之多亦顯超過一般娛樂性
    賭玩所須之數量，此亦足堪佐証被告供給賭博場所抽頭營利之事實。此外，復有
    當場於賭桌上查獲之賭資一千六百元可為佐証，被告犯行事証明確，堪可認定。
二、核被告所為，係犯刑法第二百六十八條之意圖營利供給賭博場所罪。爰審酌被告
    尚無前科，此有臺灣高雄地方法院被告全國前案紀錄表一份在卷可查，其一時失
    慮致罹刑章，且抽頭所得僅一千元，金額非多，且犯後於審理中已坦承犯行，態
    度尚佳等一切情狀量處如主文所示之刑，並諭知罰金如易科罰金之折算標準。扣
    案之樸克牌四十九副係被告所有供犯罪所用及預備供犯罪所用之物，此業經被告
    供明在卷，自應依刑法第三十八條第一項第二款為沒收之宣告。另扣案之一千六
    百元乃賭桌上之賭資係賭客所有，非被告所有，亦經被告及賭客郭永富陳明在卷
    ，並有搜索扣押証明筆錄一份可為佐証，自無宣告沒收之必要。此外，扣案帳冊
    乃記載被告友人之借貸明細，與本件犯行無關，亦經被告辯明在卷，且經本庭調
    閱該帳冊，亦未發現與本件犯行相關之內容，尚難認係供本件犯行所用之工具，
    自亦無庸沒收，附此敘明。
三、公訴意旨另以：被告意圖營利，於前揭時地，召來郭永富、梁峻源、徐興建、王
    志強等四人賭博財物，因認被告亦涉刑法第二百六十八條之聚眾賭博罪嫌云云。
四、訊之被告自始否認有召來郭永富、梁峻源、徐興建、王志強至其住處賭博，辯稱
    ：郭永富、梁峻源、徐興建、王志強等人係至其住處泡茶，因覺無聊，始起意賭
    博等語。經查梁峻源於警訊中陳稱：「我是想找甲○○聊天，一時興起就打樸克
    牌。」，徐興建於警訊中陳稱：「我認識甲○○，甲○○並沒有（提）供不特定
    人賭博場所，只足偶而有好友酒後小玩而已。」，均足佐証被告並無召來郭永富
    、梁峻源、徐興建、王志強等人聚賭之情事，此外本件賭客僅四人，彼等主動至
    被告住處並非無可能，尚難謂被告有前揭意圖營利，供給賭博場所之犯行，則必
    有聚眾之行為。此外復查無其它証據足証被告確有意圖營利聚眾賭博之犯行，被
    告此部分犯罪自屬無法証明。惟依起訴事實之意旨觀之，此部分與前揭意圖營利
    供給賭博場所之犯行係出於法律上之一行為而犯之，而屬想像競合犯之裁判上一
    罪關係，爰不另為無罪之諭知。
據上論斷，應依刑事訴訟法第二百九十九條第一項前段、刑法第二百六十八條、第四
十一條、第三十八條第一項第二款、罰金罰鍰提高標準條例第一條前段、第二條，判
決如主文。
本案經檢察官呂幸玲到庭執行職務。
中      華      民      國    九十    年      二      月      六      日
                                    臺灣高雄地方法院刑事第七庭
                                        法  官  蔡  國  卿
右正本證明與原本無異。
如不服本判決，應於判決送達後十日內，向本院提出上訴狀。
                                        書記官  邱  靜  銘
中      華      民      國    九十    年      二      月      七      日
附錄本判決論罪之法條：
刑法第二百六十八條
. 意圖營利，供給賭博場所或聚眾賭博者，處三年以下有期徒刑，得併科三千元以下
  罰金。


司法院資訊處製作；財團法人民間司法改革基金會備份。
